【裁判字號】    89,上易,1310
【裁判日期】    890505
【裁判案由】    竊盜
【裁判全文】
臺灣高等法院臺中分院刑事判決                  八十九年度上易字第一三一號
    上  訴  人
    即  被  告  甲○○
右上訴人因竊盜案件，不服台灣台中地方法院中華民國八十九年五月五日第一審判決
（民國八十八年度訴字第六七號，起訴案號：台灣台中地方法院檢察署民國八十八年
度偵字第二四三一五號），提起上訴，本院判決如左：
    主      文
上訴駁回。
    事實及理由
一、本案經本院審理結果，認第一審判決之認事用法及量刑均無不當，應予維持，並
    引用第一審判決書記載之事實、證據及理由（如附件）。
二、上訴人即被告甲○○在本院未提出其他有利之證據及辯解，其上訴意旨空言指摘
    原判決不當，為無理由，應予駁回。
三、據上論斷，應依刑事訴訟法第三百七十三條、第三百六十八條判決如主文。
本案經檢察官乙○○到庭執行職務。
中      華      民      國    八十九     年      八       月     十     日
                                  臺灣高等法院臺中分院刑事第十庭
                                        審判長法  官  林  照  明
                                              法  官  蕭  廣  政
                                              法  官  李  寶  堂
右正本證明與原本無異。
不得上訴。
                                              書記官  蕭  玉  真
中      華      民      國    八十九     年      八       月    十四    日
附件：
臺灣臺中地方法院刑事判決                            八十九年度訴字第六七號
    公  訴  人  臺灣臺中地方法院檢察署檢察官
    被      告  甲○○  男四十七歲（民國○○○年○月○○日生）
                        國民身分證統一編號：Ｚ000000000號
                        住台北縣板橋市○○路○段四七五巷一二之三號四樓
右列被告因竊盜案件，經檢察官提起公訴（八十八年度偵字第二四三一五號），本院
判決如左：
    主  文
甲○○竊盜，累犯，處有期徒刑捌月。
    事  實
一、甲○○曾於民國（下同）八十四年間，因犯竊盜等罪案件，經臺灣板橋地方法院
    分別判處有期徒刑五月（竊盜罪部分）、三月（故買贓物罪部分）、九月（搶奪
  罪部分），上訴後經臺灣高等法院駁回其上訴，另於八十五年間復犯行使偽造文
    書罪案件，經臺灣板橋地方法院判處有期徒刑十一月，經分別確定在案，後經臺
    灣高等法院八十七年度聲字第一八九二號裁定，定其應執行之刑為有期徒刑二年
    確定，甫於八十八年八月十二日執行完畢，猶不知悔改，復意圖為自己不法之所
    有，於八十八年十二月十四日凌晨二時三十分左右，侵入台中市○○區○○路二
    段六四之三號興建中之大樓地下室，竊取置放在該大樓地下室內之電纜線七捆，
    得手後欲逃逸時為現場保全丙○○所發現，甲○○遂駕駛車牌號碼ＧＭ—四二○
    八號之自小貨車沿中港路往市區方向欲逃離現場，經丙○○尾隨至靠近大墩路後
    加以逮捕，當場由車內查獲被竊之電纜線七捆。
二、案經台中市警察局第四分局報由臺灣臺中地方法院檢察署檢察官偵查起訴。
    理  由
一、訊之被告甲○○矢口否認有何竊盜犯行，並辯稱：電纜線係伊所任職之禾旭工程
    有限公司（下稱禾旭公司）委託伊由台北運至英才路久泰營造公司云云。惟查：
    被告於右開時地竊取電纜線之事實，業據證人即即當晚在工地辦公室之保全人員
    丙○○於警訊中、偵查及審理中證述：伊由監視器看到有人偷東西，出來看到電
    纜線由大門下方縫隙送出，而甲○○從圍牆爬出來等情明確，此外，復有出貨單
    影本四紙及贓物認領保管單一紙在卷可資佐證，被告雖以前詞置辯，然按禾旭公
    司雖經設立登記，然該公司八十四年度至八十七七年度均未辦理營利事業所得稅
    結算申報等情，有財政部台灣省國稅局台北縣分局八十九年四月五日北區國稅北
    縣資字第八九○八三五六四號函附卷可參，足見該公司自八十四年間起即未為任
    何營業行為，則被告豈可能於八十八年十二月十四日受託代送貨物，所辯已難採
    信。再者，被告所提供禾旭公司之電話號碼（０二）00000000號，係案
    外人曾文和以曾俊福之名義所申請，裝機地址為臺北縣板橋市○○路二一九號十
    八樓亦非禾旭公司地址，業經曾文和結證屬實，復有台灣北區電信分公司板橋營
    運處八十九年一月二十一日板服（八九）字第七○二三號函在卷可稽，益見被告
    所辯禾旭公司仍有繼續營業云云，顯非事實。又本件被告所指委託之禾旭公司登
    記負責人徐玉鳳經本院二次依登記之地址傳喚，均因查無其人而遭退回等情，亦
    有本院送達證書及退回之傳票二份在卷可考，再參以被告本身即係登記為禾旭公
    司之股東之一，有經濟部中部辦公室八十九年四月七日經八九中辦三字第○八八
    一六一號函所附禾旭工程有限公司董事、股東名單附卷可查，苟禾旭公司確仍有
    經營，豈有無法傳喚徐玉鳳到庭並提出其遭查獲之電纜線七捆之來源證明之理？
    被告上開所辯，顯與常情有違，應係事後推諉卸責之詞，尚不足採信，本件事證
    確，被告之右開犯行，已足以證明。
二、核被告所為，係犯刑法第三百二十條第一項之竊盜罪，按上開位於台中市○○區
    ○○路二段六四之三號之大樓，於八十八年十二月十四日時仍屬興建中之大樓，
    該大樓於八十九年四月間興建完成並供作金錢豹舞廳使用，號稱東南亞最大之舞
    廳，並經媒體大幅報導（認衝擊台中市政府之掃黃決心），為眾所週知之事實，
    是該大樓於被告犯本件竊盜罪之際既尚屬興建中，顯與刑法第三百二十一條第一
    項第一款所稱之住宅或有人居住之建築物有別，又本件被告僅遭查獲竊取電纜線
    七捆，並未查獲其他之竊盜犯行，且無其他積極證據足資證明被告有以犯竊盜罪
    為常業之情形，自不足據此遽認被告係以犯竊盜罪為常業。故而，公訴意旨認被
    告係犯同法第三百二十一條第一項第一款、第三百二十二條之罪嫌等語，均尚有
    未洽，起訴法條應予變更。又被告曾於八十四年間，因犯竊盜等罪案件，經臺灣
    板橋地方法院分別判處有期徒刑五月（竊盜罪部分）、三月（故買贓物罪部分）
    、九月（搶奪罪部分），上訴後經臺灣高等法院駁回其上訴，另於八十五年間復
    犯行使偽造文書罪案件，經臺灣板橋地方法院判處有期徒刑十一月，經分別確定
    在案，後經臺灣高等法院八十七年度聲字第一八九二號裁定，定其應執行之刑為
    有期徒刑二年確定，甫於八十八年八月十二日執行完畢，有臺灣臺中地方法院檢
    察署刑案資料查註紀錄表附卷可參，其於刑之執行完畢後五年內再犯本件有期徒
    刑以上之罪，為累犯，應依刑法第四十七條之規定，加重其刑。爰審酌被告之前
    已有竊盜前科、其犯罪動機、目的、手段、所竊取之電纜線七捆價值僅約新台幣
    一萬元左右、所生之危害程度不大及其犯罪後猶飾詞狹辯、顯無悔悟之意等一切
    情狀，量處如主文所示之刑。
據上論結，應依刑事訴訟法第二百九十九條第一項前段、第三百條，刑法第三百二十
條第一項、第四十七條，罰金罰鍰提高標準條例第一條前段，判決如主文。
中    華    民    國       八十九       年      五      月      五      日
             法  官     李  國  增
右正本證明與原本無異
如不服本判決，應於送達後十日內向本院提出上訴狀（須附繕本），上訴於台灣高等
法院台中分院。
                                         書記官
中    華    民    國       八十九       年      五      月      五      日
附錄法條：
刑法第三百二十條第一項：
意圖為自己或第三人不法之所有，而竊取他人動產者，為竊盜罪，處五年以下有期徒
刑、拘役或五百元以下罰金。                                              Ｉ


司法院資訊處製作；財團法人民間司法改革基金會備份。
